# 请教陈老师，关于施工总承包企业安全生产费的核算，急！

提问人：寒江雪 71 时间：2014-01-06 18:20:55
A公司为工程总承包企业，按规定应按施工收入的2%计提安全生产费。 假如工程收入 1000 万元，分包给B公司 700 万元（含安全生产费）。 计提安全生产费：借：工程施工—安全生产费 20 贷：专项应付款 20 确认分包单位进度：借：工程施工--合同成本700 贷：应付账款 700 支付分包工程款： 借：应付账款 700 贷：银行存款 700 这样的话，安全生产费就重复计入工程施工，且无法将专项储备下拨给分包单位，应该如何处理？

回答人：chenyiwei
在总包合同开始执行时已经按照工程造价（含分包价款）比例全额计提安全生产费的，将安全生产费拨付给分包企业时，应借记“专项储备”，贷记应付款项或银行存款等科目，不能重复计入工程施工。另外，最好在“工程施工”科目下单独设置“安全生产费”明细科目，这部分“工程施工”金额不纳入完工百分比的计算，而是根据“工程施工——成本”（或工作量等）确定的完工百分比逐步从“工程施工——安全生产费”转入各期主营业务成本。

提问人：寒江雪 71 时间：2014-01-06 20:01:08
那也就是说在根据分包单位提供的完工进度的基础上，扣除应计提的安全生产费，作为工程施工—合同成本的记账金额。

回答人：chenyiwei
可以这样理解。

提问人：寒江雪 71 时间：2014-01-06 20:42:03
分录是否是：A公司作为总承包，计提安全生产费，借：工程施工-合同成本 贷：专项储备；假如完工进度为 100 万元，分包后根据分包商工程进度确认合同成本时，借:专项储备 2 借:工程施工-合同成本 98 贷：应付账款 100

回答人：chenyiwei
可以这样理解。需注意专项储备的借记是按照合同约定的拨款进度，不一定是完工进度。